臺灣板橋地方法院刑事判決　　　　　　100年度交易字第137號
公　訴　人　臺灣板橋地方法院檢察署檢察官
被　　　告　張勝凱
　　　　　　廖雲平
上列被告因公共危險等案件，經檢察官提起公訴（100 年度調偵
字第37號），被告於準備程序進行中就被訴事實為有罪之陳述，
經告知簡式審判程序之旨，並聽取當事人之意見後，本院裁定進
行簡式審判程序，判決如下：
        主  文
張勝凱服用酒類，不能安全駕駛動力交通工具而駕駛，處拘役
拾日，如易科罰金，以新臺幣壹仟元折算壹日；又共同於公務員
依法執行職務時，當場侮辱，處拘役拾日，如易科罰金，以新
臺幣壹仟元折算壹日。應執行拘役肆拾日，如易科罰金，以新臺
幣壹仟元折算壹日。
廖雲平服用酒類，不能安全駕駛動力交通工具而駕駛，處拘役
拾日，如易科罰金，以新臺幣壹仟元折算壹日；又以強暴妨害人
行使權利，處拘役貳拾日，如易科罰金，以新臺幣壹仟元折算壹
日；又共同於公務員依法執行職務時，當場侮辱，處拘役拾日
，如易科罰金，以新臺幣壹仟元折算壹日。應執行拘役伍拾日，
如易科罰金，以新臺幣壹仟元折算壹日。
        事實及理由
一、犯罪事實：
    張勝凱、廖雲平於民國九十九年八月十一日十七時許，在臺
    北縣新莊市（現改制為新北市新莊區○○○○路附近飲酒至
    同日十九時許結束，均已達不能安全駕駛動力交通工具之程
    度，渠等明知不應駕駛動力交通工具，猶於酒後各自騎乘車
    牌號碼556-EZX 號重機車、車牌號碼85 7-GAV號重機車上路
    ，欲返回蘆洲住處，而於同日二十時五十分許，行經臺北縣
    蘆洲市（現改制為新北市蘆洲區○○○街49巷口，與莊利仁
    、陳琦恩發生行車糾紛而起口角爭執，張勝凱、廖雲平心生
    不滿，竟共同基於傷害之犯意，分別持安全帽及徒手毆打莊
    利仁、陳琦恩頭部、身體等處，致莊利仁受有頭部外傷、多
    處擦挫傷等傷害；陳琦恩受有臉之挫傷5 ×5 公分、右手挫
    傷2 ×2 公分、左膝挫傷4 ×4 公分等傷害（張勝凱、廖雲
    平所涉共同傷害部分，業據莊利仁、陳琦恩於本院審理時撤
    回告訴，由本院另為不受理判決），在爭執過程中陳琦恩欲
    騎車離開現場，廖雲平見狀為阻擋其離去，竟另萌生強制之
    犯意，徒手強行拔取陳琦思所騎乘機車上之鑰匙，使陳琦恩
    無法騎車離去，而以此強暴方式妨害陳琦恩行使權利，迨於
    同日二十一時八分許臺北縣（現改制為新北市）政府警察局
    蘆洲分局延平派出所員警江懿潔前往上址處理糾紛時，廖雲
    平始將上開機車鑰匙丟置地上。又張勝凱、廖雲平明知江懿
    潔係依法執行職務之公務員，竟共同基於侮辱公務員之犯意
    ，於江懿潔依法執行職務時，當場以「幹你娘」、「你有槍
    是吧? 來阿！開下去阿！」、「幹你娘機八」等穢語辱罵江
    懿潔（公然侮辱部分，未據告訴），而為警當場逮捕，並分
    別於同日二十一時三十二分許、二十一時三十七分許先後對
    廖雲平、張勝凱進行酒精濃度測試，而各測得呼氣酒精值達
    每公升0.82毫克、每公升0.73毫克。
二、本件證據及應適用之法條，除證據另補充「被告張勝凱、廖
    雲平於本院審理時之自白」外，均引用檢察官起訴書之記載
    （詳如附件）。
三、爰審酌被告之素行、犯罪之動機、目的、手段、所生危害及
    犯罪後坦承犯行，且與告訴人莊利仁、陳琦恩達成和解，並
    賠償損害等一切情狀，各量處如主文第一項、第二項所示之
    刑，並分別定應執行之刑暨均諭知易科罰金之折算標準。
四、應依刑事訴訟法第二百九十九條第一項前段、第二百七十三
    條之一第一項、第三百十條之二、第四百五十四條第一項、
    第二項，刑法第二十八條、第一百四十條第一項、第一百八
    十五條之三、第三百零四條第一項、第四十一條第一項前段
    、第五十一條第六款，刑法施行法第一條之一，判決如主文
    。
五、如不服本判決，得自收受送達之翌日起十日內向本院提出上
    訴狀（須附繕本）。
本案經檢察官林慈雁到庭執行職務。
中    華    民    國   100    年    3     月    31    日
                  刑事第九庭    法  官  李幼妃
上列正本證明與原本無異。
如不服本判決，應於判決送達後10日內敘明上訴理由，向本院提
出上訴狀 (應附繕本) ，上訴於臺灣高等法院。其未敘述上訴理
由者，應於上訴期間屆滿後20日內向本院補提理由書「切勿逕送
上級法院」。
                                書記官  廖貞音
中    華    民    國   100    年    3     月    31    日
附錄本案論罪科刑法條全文：
中華民國刑法第185條之3
服用毒品、麻醉藥品、酒類或其他相類之物，不能安全駕駛動力
交通工具而駕駛者，處1 年以下有期徒刑、拘役或科或併科15萬
元以下罰金。
中華民國刑法第140條
於公務員依法執行職務時，當場侮辱，或對於其依法執行之職務
公然侮辱者，處6 月以下有期徒刑、拘役或1 百元以下罰金。對
於公署公然侮辱者亦同。
中華民國刑法第304條
以強暴、脅迫使人行無義務之事或妨害人行使權利者，處3 年以
下有期徒刑、拘役或3 百元以下罰金。
前項之未遂犯罰之。